臺灣高等法院臺南分院刑事裁定
109年度聲再字第90號
再審聲請人  
即受判決人  白有榮




上列聲請人因違反毒品危害防制條例案件，對於本院108年度上
更一字第19號中華民國108年10月31日判決（最高法院於109年9
月17日以109年度台上字第4067號程序駁回上訴確定；第一審案
號：臺灣臺南地方法院106年度訴字第660號；起訴案號：臺灣臺
南地方檢察署106年度偵字第7287、7480號、106年度營偵字第60
5、785號），聲請再審，本院裁定如下：
    主  文
再審之聲請駁回。
    理  由
一、再審聲請人即受判決人白有榮（下稱聲請人）聲請意旨略以
    ：
　㈠共同被告暨證人陳姿利供稱聲請人於民國106年2月4日、同年
    2月6日及同年3月7日載其至證人蔡雲龍住處交易毒品，所使
    用之50C.C.機車係向同住一起的張正雄（綽號「福哥」）借
    用。有關本案犯罪工具機車之來源、張正雄當時是否有同住
    之事實，需再傳喚陳姿利及張正雄進行訊問。
  ㈡證人張正雄於第一審審理時證述其於106年2月4日、2月6日之
    農曆年間，整天待在聲請人家中喝酒，可證聲請人於106年2
    月4日、2月6日並沒有載陳姿利去蔡雲龍家，證人張正雄之
    證詞足以影響判決結果，惟於檢察官詰問證人後，法官並無
    再行訊問證人，此為應調查之證據而未調查，是有違背法令
    。
  ㈢證人蔡雲龍曾於一審翻供，稱106年2月4日、同年2月6日及同
    年3月7日並非聲請人載陳姿利前往其住處，應為一位「高高
    的男子」。該名男子應為綽號「阿忠」之許義忠，而許義忠
    即為本案陳姿利所持有二級毒品安非他命之來源。此一新調
    查證據需再傳喚蔡雲龍、陳姿利及夏湘中等人行訊問調查。
  ㈣聲請人與證人蔡雲龍係於106年2月22日因聲請人前往購物途
    中，行經蔡雲龍住處時，蔡雲龍才知悉聲請人已於同年2月1
    日出獄。而本案陳姿利與蔡雲龍間之通訊監察譯文中，106
    年2月4日、同年2月6日及同年2月11日之內容均未提及聲請
    人是否一同前往，直至同年2月22日之譯文始有提及，此為
    原審判決不採，是有違背常理，應有重大瑕疵。
  ㈤聲請人於106年2月1日曾撥打電話予高雄市警察局○○分局偵查
    隊小隊長鄭清文，告知其該日出獄返回租屋處時，見女友陳
    姿利與一些陌生男子一同吸毒，且疑似有販賣毒品情形。如
    聲請人有涉案幫助販賣毒品，怎可能冒重罪檢舉，故小隊長
    鄭清文之證詞攸關聲請人是否有幫助販賣毒品之犯意，足以
    影響判決結果，惟原審判決卻不採納小隊長鄭清文之證詞，
    故請求傳喚鄭清文小隊長重新調查。
二、按判決在第三審確定者，對於該判決聲請再審，除以第三審
    法院之法官有第420條第1項第5款情形為原因者外，應由第
    二審法院管轄之，刑事訴訟法第426條第3項定有明文。又有
    罪之判決確定後，為受判決人之利益聲請再審，必其聲請之
    理由合於刑事訴訟法第420條第1項所定情形之一，或合於同
    法第421條之規定者，始得准許之。查本件原確定判決係認
    聲請人犯刑法第30條第1項、毒品危害防制條例第4條第2項
    之幫助販賣第二級毒品罪，核屬得上訴於第三審法院之案件
    。又依前開再審聲請意旨觀之，聲請人所為之各項主張，其
    意均係為受無罪或輕於原確定判決所認罪名之判決，自屬為
    受判決人之利益而為，是本件應由第二審法院即本院管轄，
    合先敘明。
三、復按刑事訴訟法第420條業於104年1月23日修正，同年2月4
    日經總統以華總一義字第10400013381號令公布，並於104年
    2月6日施行。上開條文修正後規定：「（第1項）有罪之判
    決確定後，有下列情形之一者，為受判決人之利益，得聲請
    再審：六、因發現新事實或新證據，單獨或與先前之證據綜
    合判斷，足認受有罪判決之人應受無罪、免訴、免刑或輕於
    原判決所認罪名之判決者。（第2項）前項第1款至第3款及
    第5款情形之證明，以經判決確定，或其刑事訴訟不能開始
    或續行非因證據不足者為限，得聲請再審。（第3項）第1項
    第6款之新事實或新證據，指判決確定前已存在或成立而未
    及調查斟酌，及判決確定後始存在或成立之事實、證據。」
    。而依程序從新原則，應適用修正後之規定。又上開規定增
    訂第3項，明定同條第1項第6款所謂「新事實或新證據」之
    定義，放寬其適用範圍。惟仍應限於經單獨或與先前之證據
    綜合判斷，足認受有罪判決之人應受無罪、免訴、免刑或輕
    於原判決所認罪名之判決者，始足當之。是受理聲請再審之
    最後事實審法院，應就聲請再審理由之所謂「新事實」或「
    新證據」，是否為判決確定前已存在或成立而未及調查斟酌
    ，及判決確定後始存在或成立之事實、證據，及可認足以動
    搖原有罪確定判決，應為無罪、免訴、免刑或輕於原判決罪
    名之判決要件，加以審查，為判斷應否准予開始再審之準據
    。準此，所謂「新事實」或「新證據」，須具有未判斷資料
    性之「新規性」，舉凡法院未經發現而不及調查審酌，不論
    該事實或證據之成立或存在，係在判決確定之前或之後，就
    其實質之證據價值未曾予評價者而言。如受判決人提出之事
    實或證據，業經法院在審判程序中為調查、辯論，無論最終
    在原確定判決中本於自由心證論述其取捨判斷之理由；抑或
    捨棄不採卻未敘明其捨棄理由之情事，均非未及調查斟酌之
    情形。通過「新規性」之審查後，尚須審查證據之「顯著性
    」，此重在證據之證明力，由法院就該新事實或新證據，不
    論係單獨或與先前之證據綜合判斷，須使再審法院對原確定
    判決認定之事實產生合理懷疑，並認足以動搖原確定判決而
    為有利受判決人之蓋然性存在。而該等事實或證據是否足使
    再審法院合理相信足以動搖原有罪之確定判決，而開啟再審
    程式，當受客觀存在的經驗法則、論理法則所支配，並非聲
    請人任憑主觀、片面自作主張，就已完足。如聲請再審之理
    由僅係對原確定判決之認定事實再行爭辯，或對原確定判決
    採證認事職權之適法行使，任意指摘，或對法院依職權取捨
    證據持相異評價，縱法院審酌上開證據，仍無法動搖原確定
    判決之結果者，亦不符合此條款所定提起再審之要件。
四、經查：
  ㈠本件原確定判決認定聲請人白有榮有幫助販賣第二級毒品甲
    基安非他命之事實，乃係依證人蔡雲龍、陳姿利之證詞、聲
    請人自承其與陳姿利案發時為男女朋友關係、陳姿利與蔡雲
    龍間有為如原判決附表二所示通訊監察譯文內容之通聯、有
    人稱呼聲請人為「小白」等情，及聲請人於偵查中供承其知
    道蔡雲龍有打電話給陳姿利叫「小白」來，後來要買東西其
    有騎機車載陳姿利會經過蔡雲龍家附近乙節（見偵一卷第20
    頁背面），如原判決附表二所示之通訊監察譯文、臺灣臺南
    地方法院106年聲監字第54號通訊監察書及電話附表、106年
    聲監續字第121號通訊監察書及電話附表（見警卷第66至69
    、122至123頁），以及其餘原確定判決所引用之卷內證據為
    其論據，且對聲請人否認犯罪所辯及辯護人之辯護，亦逐一
    指駁說明，對於證據之取捨、認定，已詳為審酌論述。其論
    斷皆為法院職權之適當行使，且俱與卷證相符，亦無悖於經
    驗法則或論理法則之情事，有上開判決書在卷可按，並經本
    院調取上開刑事卷宗核閱無訛。
  ㈡按關於證據之取捨、證據證明力之判斷，以及事實有無之認
    定，均屬事實審法院之職權，倘其取捨判斷與認定，並不違
    背論理法則及經驗法則，當事人尚不得僅因法院最終判決結
    果與其想像不一致，而逕認定事實審法院對證據的審酌有所
    違誤。茲就聲請人上揭聲請意旨，敘明如下：
　⒈聲請意旨㈠、㈡部分：　
　⑴聲請人主張有關本案犯罪工具機車之來源、張正雄當時是否
    有同住之事實及張正雄於聲請人家中喝酒之日期等情，需再
    傳喚證人陳姿利及張正雄進行訊問，惟證人張正雄業於107
    年3月7日一審審判時具結證稱：「（你是否曾經居住過高雄
    市○○區○○路00號0樓？）有，那裡以前是白有榮的工作室，
    修理音響什麼的。（去年106年你是否曾經居住過高雄市○○
    區○○路00號0樓？）那時我才離開的。（時間為何？）我沒
    有印象，白有榮回來，我要請他的時候，那時候過年。（白
    有榮回來的時候，你有無居住在那裡？）他回來時我有在那
    裡出入，之後我就出去，沒有住在那裡，但我會常常去找他
    。（白有榮是自己離開的，還是有跟誰一起離開？）是我先
    離開的，我跟他喝一下就離開了。他有問我是否有車，我說
    車子我要騎，他說他回來後沒有車子。」等語（見一審卷第
    131頁反面至133頁）。證人陳姿利則於107年3月7日一審審
    理時具結證述：「（你們騎什麼車？）騎50C.C.的摩托車。
    （車子從哪裡來的？）那時候我的車子壞掉，我沒有車，白
    有榮也沒有交通工具，沒有車，是跟住在我們家叫什麼雄的
    那個，綽號叫『福哥』的人借的車。」等語（見一審卷第117
    頁正反面)。
　⑵至證人張正雄雖於本案第一審審理時具結證稱：106年2月4日
    、106年2月6日深夜有與白有榮喝酒等語（見一審卷第132至
    133頁）。但經檢察官質問證人張正雄為何會記得上開日期
    與被告喝酒後，證人張正雄遂證稱：因過農曆年期間，白有
    榮有回來，大約是農曆過年初三至初五左右，有請白有榮等
    語（見一審卷第134至135頁）。惟106年2月4日已是當年農
    曆正月初八、106年2月6日則是農曆正月初十，已非正月初
    三至初五，是縱認證人張正雄證述屬實，亦難據此為有利於
    被告之認定，此業經本院前判決敘述明確（見本院前判決第
    8頁）。
　⑶綜上，有關本案犯罪工具機車之來源、張正雄當時是否有同
    住之事實及張正雄於聲請人家中喝酒之日期等情，業據本院
    前審調查並敘明得心證之理由，是聲請人此部分之主張，僅
    就卷內業已成立且經調查、斟酌之證據資料再行爭辯，對於
    法院取捨證據之職權行使，徒憑己意任意指摘，而對證據之
    證明力持相異評價，核與再審之要件不合（最高法院109年
    度台抗字第1439號裁定要旨參照）。
　⒉聲請意旨㈢、㈣部分：　
　⑴查證人蔡雲龍於偵查中，經檢察官提示相關通訊監察譯文後
    ，具結證稱：通話1小時內，陳姿利就會到我家，這2次是「
    小白」即白有榮載陳姿利到我家的，見面後我給陳姿利500
    元，陳姿利就給我1包甲基安非他命，甲基安非他命係陳姿
    利由皮包拿出來的，我與陳姿利交易時，白有榮都在旁邊，
    他一看就知道等語（見偵一卷第9頁）。核與證人陳姿利於
    偵訊時具結證稱：106年2月4日及6日白有榮均有載我到蔡雲
    龍家，我與蔡雲龍交易甲基安非他命時，白有榮就在旁邊有
    看，且去之前白有榮就知道我要拿甲基安非他命給蔡雲龍等
    語（見偵一卷第17頁）。及其於原審具結證稱：106年2月4
    日白有榮有載我到蔡雲龍家，白有榮騎50C.C.的摩托車，那
    時候我的車子壞掉，白有榮也沒有交通工具，是跟住在我家
    綽號叫「福哥」借的車；106年2月6日這次白有榮也有借機
    車載我到蔡雲龍家；106年2月4日、2月6日我賣甲基安非他
    命給蔡雲龍時，白有榮離我很近，差不多證人席到檢察官席
    的椅子那邊等語相符（見一審卷第117、119至120、122、12
    4頁）。參以證人蔡雲龍於偵查中為上開證述前，經指認白
    有榮其人無誤後，隨即具結證述：甲基安非他命都是陳姿利
    的，我不知道「小白」即白有榮有沒有，因為白有榮騎機車
    載「小白的女朋友」即陳姿利一起到我家的，毒品都是陳姿
    利放在皮包內拿出來的等語（見偵一卷第9頁正面）。而蔡
    雲龍與被告相識多年，陳姿利係透過被告始認識蔡雲龍乙節
    ，亦分據證人蔡雲龍、陳姿利證述在卷（見一審卷第129頁
    、偵一卷第14頁背面），則證人蔡雲龍既能指證當日與之交
    易者為被告之女友陳姿利，殊難想像有誤認其友人即被告之
    虞等情，業經本院前審調查並認定無誤，並於判決書中詳細
    敘明（見本院前判決第4至5頁）。
　⑵至於證人蔡雲龍、陳姿利於一審翻供之部分，經本院前審調
    查後判斷應均係迴護聲請人之詞，而不足採信，並於判決書
    第7至8頁敘明理由如下：「證人陳姿利、蔡雲龍固於一審審
    理時，均翻異前詞，陳姿利證稱：白有榮不知道我賣甲基安
    非他命給蔡雲龍（惟證稱於106年2月4日、同年2月6日、同
    年3月7日，被告有騎乘機車搭載其前往蔡雲龍住處，詳如前
    述）等語（見一審卷第118至121頁）；蔡雲龍則證述：陳姿
    利於106年2月4日、同年2月6日、同年3月7日與我聯絡後，
    雖有到我家賣甲基安非他命給我，但白有榮未曾載陳姿利來
    賣甲基安非他命，是另一個高高的男子載陳姿利來1次，我
    上開偵查中證述之意思，是指白有榮曾跟我買過蘆薈，他會
    與陳姿利騎機車相載過來我家，有時間也會一起相載去小北
    百貨買東西，且我於製作警詢筆錄時（按即106年4月14日）
    才知道白有榮關出來，我如附表二編號3-1至3-3通訊監察譯
    文中提到『小白』等情，是在詢問『小白』白有榮是否關出來等
    語（見一審卷第127至131頁）。然證人陳姿利上開於一審之
    證述，已與其偵查中之證述不符，且被告已知悉其騎乘機車
    係搭載陳姿利前去與蔡雲龍交易甲基安非他命，已詳如前述
    ，再參以陳姿利於一審結證：白有榮知道我賣甲基安非他命
    的話會罵我，本件3次販賣甲基安非他命我與蔡雲龍聯絡後
    ，白有榮有問我是什麼事情，我說沒什麼，蔡雲龍找我，且
    我是在白有榮睡覺時，請他起來載我去蔡雲龍之住處等語（
    見一審卷第121至122頁）。另參以被告於偵查中亦自承：我
    知道蔡雲龍有打電話給陳姿利叫『小白』來等語（見偵一卷第
    20頁背面），及於一審供稱：我曾跟陳姿利說施用甲基安非
    他命已經很對不起家人，我等千萬不要出去賣等語（見一審
    卷第141頁）。可知被告亦知販賣甲基安非他命係屬不法行
    為，且被告於深夜時分已經入睡，於陳姿利與蔡雲龍聯絡後
    ，在無合乎常理事由之情況下，竟仍騎乘機車搭載陳姿利前
    往蔡雲龍住處，而陳姿利與被告又係男女朋友關係，是其於
    原審翻異前供而為前揭有利於被告之證述，應係迴護被告之
    詞，不足採憑。再者，證人蔡雲龍上開原審之證述，不但與
    其偵訊時結證之內容迥異，亦與證人陳姿利於偵查、原審證
    稱係由被告搭載其至蔡雲龍住處不同，且亦與通訊監察譯文
    不符，另蔡雲龍前揭偵查中不利於被告之證述明確，復經其
    具結簽名於偵訊筆錄、證人結文甚明（見偵一卷第10、11頁
    ），其上開翻異前詞於一審證稱偵查中之意思如上，實屬牽
    強、無據，且依前揭說明，可知上開通訊監察譯文，應係蔡
    雲龍催促陳姿利，請被告儘速搭載其前往蔡雲龍之住處交易
    甲基安非他命，而與蔡雲龍詢問『小白』白有榮是否關出來明
    顯無關，再兼衡蔡雲龍與被告相識多年，關係非淺，足認其
    於原審翻異前供所為有利於被告之證述，亦係事後迴護被告
    之詞，要難採憑。」等語。
　⑶依上所述，本案前經本院審理後，已認定證人蔡雲龍應無誤
    認他人為被告之情形，且證人蔡雲龍、陳姿利於一審翻供之
    部分，應係迴護聲請人之詞，而不足採信等情，足認本件本
    院原審依調查之結果，本於論理法則、經驗法則及證據法則
    ，經取捨證據後認定事實者，既已對證據資料為價值判斷，
    而對不利於被告之證據採酌據為論罪之依據，至其餘與前開
    論罪證據不相容之供述，即聲請人此部分所提出之：①證人
    蔡雲龍曾於一審翻供；②本案陳姿利與蔡雲龍間之通訊監察
    譯文中，106年2月4日、同年2月6日及同年2月11日之內容均
    未提及聲請人是否一同前往，直至同年2月22日之譯文始有
    提及。上開事證縱屬對被告有利，仍無證據價值而不採，此
    係本院前審有意不採，並非疏而漏未審酌，尚不得據為聲請
    再審之理由。
　⒊聲請意旨㈤部分：　
　⑴聲請人雖主張其於106年2月1日曾撥打電話予高雄市政府警察
    局○○分局偵查隊鄭清文小隊長，告知其該日出獄返回租屋處
    時，見女友陳姿利與一些陌生男子一同吸毒，且疑似有販賣
    毒品情形，小隊長鄭清文之證詞攸關聲請人是否有幫助販賣
    毒品之犯意，足以影響判決結果，惟原審判決卻不採納小隊
    長鄭清文之證詞，故請求傳喚證人鄭清文小隊長重新調查。
    對於聲請人上開主張，高雄市政府警察局○○分局確曾於108
    年9月5日，以該分局高市警林分偵字第10872015800號函暨
    檢送刑事案件報告書回復稱：「本案白有榮確有向本分局口
    頭提供情資其同居人陳姿利位於高雄市○○區○○路00號2樓住
    處內，有人吸食及販賣毒品，惟因當時所提供情資無法指認
    其具體相關事實，故未立即立案偵辦或製作檢舉筆錄，…。
    」等語（見本院更一卷第145頁）。
　⑵證人鄭清文小隊長於107年8月7日本院上訴審到庭具結證述：
    「（還記不記得在106年2月1日左右，白有榮有沒有曾經跟
    你聯絡過？）他有跟我聯絡。（還記得他跟你聯絡什麼事情
    ？）他應該是提供毒品案件的資料讓我們偵辦。（你還記得
    他去年那次跟你提供毒品的資料是提供哪一個？）因為他有
    提供好幾個案件，所以我不確定是哪一件。（有沒有包括提
    供到他有人在他住家販賣毒品的還是有人出沒的問題？）有
    。（是指他住家的部分？）對。○○路那邊。（就關於他住家
    的地方，他是跟你報告什麼樣的狀況？）他是跟我說他出獄
    後回來發現家裡很多陌生人，家裡疑似有在吸食或販賣毒品
    ，請我們隊去查緝。（你聽他這樣講之後，做何處理？）後
    來因為我自己本身有案件在處理，所以沒有刻意積極的去他
    們家佈線或蒐證。（那時候他這麼跟你說的時候，你是怎麼
    回覆他的？）我大概是跟他講說，如果有具體的事證，因為
    可能要搜索票之類的，可能要來我們這邊做筆錄，然後我們
    再去蒐證完備後，再跟法院聲請搜索票，然後再去查緝，大
    概是這個部分。（他的確在去年2月1日左右，曾經跟你報告
    他住家的地方懷疑有人在販賣、吸食毒品？）是，可是正確
    的時間我忘記了。（是否去年的2月初左右？）大概那個時
    間點上下。」等語（見本院上訴卷第290至295頁）。而於10
    8年10月17日本院更一審亦到庭具結證稱：「（被告有無檢
    舉陳姿利販毒？）沒有。」等語（見本院更一卷第202頁）
    。
　⑶對於上開證人鄭清文小隊長之證詞，本院前審認尚難執為有
    利於被告之認定，並敘明理由如下所述（見本院原判決第9
    至10頁）：「①本件被告確有向高雄市政府警察局○○分局口
    頭提供情資其同居人陳姿利位於高雄市○○區○○路00號2樓住
    處內，有人吸食及販賣毒品，惟因當時所提供情資無法指認
    其具體相關事實，故未立即立案偵辦或製作檢舉筆錄，且所
    查供述106年2月間已逾2年有餘，因記憶無法所及確認所述
    正確時間點；另查107年1月間被告確有再次向該分局提供情
    資及檢舉上址住處內有人涉嫌竊盜及毒品案件，經該分局偵
    查後，確於107年1月26日（依高雄市政府警察局○○分局107
    年1月27日刑事案件報告書，係107年1月26日拘捕夏湘中，
    函文應係誤載為107年1月27日）15時45分許，當場於上開住
    處樓下查獲寄居上址之涉嫌汽車竊盜及毒品通緝犯夏湘中1
    名等情，有高雄市政府警察局○○分局108年9月5日高市警林
    分偵字第10872015800號函及檢附之該分局刑事案件報告書
    （見本院更一卷第145至149頁）在卷可稽。②證人鄭清文於
    本院則證稱：白有榮確有提供情資，檢舉其與陳姿利共同居
    住之高雄市○○區○○路00號0樓有人疑似施用或販賣毒品，但
    因白有榮提供之情資，僅有綽號並不具體、明確，固未通知
    白有榮製作筆錄，及為後續之偵查工作；另白有榮亦曾檢舉
    （按應係107年1月間檢舉）上開住處有人涉嫌竊盜，經持續
    搜證幾天後，即查到竊盜嫌疑犯及毒品通緝犯夏湘中（按係
    於107年1月26日查獲夏湘中）；又白有榮雖有提供情資，檢
    舉上開住處有人疑似施用或販賣毒品，但並未檢舉陳姿利涉
    嫌販賣毒品，且因為時間已久，伊無法確定白有榮此次檢舉
    之時間，係在白有榮檢舉夏湘中之前或之後等語（見本院更
    一卷第196至203頁）。③另關於被告本件向鄭清文檢舉被告
    上開住處有人涉嫌施用或販賣毒品之時點，證人鄭清文於原
    審固證稱：「（問：就關於他住家的地方，他是跟你報告什
    麼樣的狀況？）他是跟我說他出獄後（按白有榮於106年1月
    30日縮短刑期執行完畢出監，詳如後述）回來發現家裡有很
    多陌生人，家裡疑似有在吸食或販賣毒品，請我們隊去查緝
    等語（見原審卷第292頁），嗣經辯護人詰問時再證稱：「
    （問：再確認一下，你剛剛是不是有說被告白有榮在跟你講
    的時候有提到他剛出獄？）是。」等語（見原審卷第294頁
    ），姑不論所陳「出獄後」、「剛出獄」時間已有不明，縱
    能以被告於106年1月30日縮短刑期執行完畢出監為基準點，
    但證人鄭清文於原審亦明確結證：白有榮為上開檢舉之正確
    時間伊忘記了等語（見原審卷第292頁）。④綜上，依上開證
    人鄭清文之證述及高雄市政府警察局○○分局函文及檢附之該
    分局刑事案件報告書，僅可認定被告於106年1月30日縮短刑
    期執行完畢出監後，曾向鄭清文檢舉被告上開住處有人涉嫌
    施用或販賣毒品，但因被告檢舉所提供之情資，僅有綽號並
    不具體、明確，故警方並未通知被告製作檢舉筆錄，及為後
    續之偵查作為，且無法確定被告此次檢舉之時間，係在被告
    於107年1月間檢舉夏湘中之前或之後，更甚者，被告亦未檢
    舉陳姿利在上開住處涉嫌販賣毒品，況本件被告係騎乘機車
    搭載陳姿利前往證人蔡雲龍之上開住處販賣甲基安非他命，
    亦與被告與陳姿利共同居住之上開住處無關。準此，被告於
    106年1月30日縮短刑期執行完畢出監後，固曾向鄭清文檢舉
    其與陳姿利共同居住之上開住處，有人涉嫌施用或販賣毒品
    ，但無法確認被告檢舉之時點密切接近本件陳姿利3次販賣
    甲基安非他命之時間，且被告檢舉所提供之情資，並不具體
    、明確，復未具體指明陳姿利涉嫌販賣毒品，自不會因被告
    所為上開檢舉而查獲本件陳姿利3次販賣甲基安非他命之犯
    行，並進而一併查獲本件被告3次幫助陳姿利販賣甲基安非
    他命之犯行，是要難執前揭被告檢舉乙情，而據為有利於被
    告之認定。」等語。
　⑷基上，足認聲請人此部分之主張，仍係就原確定判決依法調
    查證據之結果，本於論理法則、經驗法則，取捨證據後所認
    定事實，並已經詳為說明審酌事項，徒憑己意再重為爭執其
    內容，此部分顯非「新事實、新證據」。
五、綜上所述，聲請人上揭聲請意旨㈠至㈤之主張，均係原確定判
    決法院審理當時已發現之事實或存於卷內之證據，且業經原
    確定判決法院實質審酌，而不具「未判斷資料性」，均不符
    「新規性」之要件，自非屬新事實或新證據。況且，從形式
    上觀察聲請人前揭提出之各項事實、證據及聲請再審事由，
    無非僅就原確定判決已發現且經調查審酌之事實或存於卷內
    經原確定判決實質審酌認定之證據證明力再事爭辯，片面為
    個人意見之取捨，逕對原確定判決採證認事之職權行使，任
    意指摘，殊難逕予憑採；聲請人聲請再審，就其上開所提之
    事實或證據本身、或與卷內其他全部證據為綜合之評價，客
    觀上仍不足以令人產生合理之懷疑，而足以動搖原確定判決
    ，使聲請人得受有利之裁判，亦與新事實、新證據應具備之
    「確實性」法定要件有所未合。從而，上開聲請意旨㈠至㈤所
    列各項主張，均與刑事訴訟法第420條第1項第6款所定聲請
    再審要件不符，而無再審理由，應予駁回。
據上論斷，應依刑事訴訟法第434條第1項，裁定如主文。
中　　華　　民　　國　　110 　年　　1 　　月　　29　　日
                  刑事第二庭    審判長法　官  陳顯榮 
                                      法　官  黃裕堯
                                      法　官  陳弘能
以上正本證明與原本無異。
如不服本裁定，應於收受本裁定後十日內向本院提出抗告狀。
　　　　　　　　　　　　　　　　　　　書記官  許雅華  
中　　華　　民　　國　　110 　年　　1 　　月　　29　　日